【裁判字號】    90,台上,3498
【裁判日期】    900607
【裁判案由】    盜匪
【裁判全文】
最高法院刑事判決                                九十年度台上字第三四九八號
    上  訴  人  甲○○
右上訴人因盜匪案件，不服台灣高等法院台中分院中華民國九十年三月八日第二審更
審判決（九十年度上更(二)字第二八號，起訴案號：台灣台中地方法院檢察署八十七年
度偵字第二一六五四號），提起上訴，本院判決如左：
    主  文
上訴駁回。
    理  由
按刑事訴訟法第三百七十七條規定：上訴於第三審法院，非以判決違背法令為理由，
不得為之。是提起第三審上訴，應以原判決違背法令為理由，係屬法定要件。且必須
依據卷內資料為具體之指摘，並足據以辨認原判決已具備違背法令之形式，始屬相當
。本件原判決認定上訴人甲○○有牽連犯懲治盜匪條例第五條第一項第一款之盜匪罪
、刑法第二百零一條第一項之偽造有價證券罪、第二百七十七條第一項之傷害罪及第
三百三十九條第一項之詐欺取財罪之事實，因而從一重論處盜匪罪刑（累犯），已
述其所憑之證據及認定之理由；而以上訴人矢口否認強取被害人洪芳哲之鑽戒一枚，
及否認毆打被害人之情事，辯稱：被害人當時喝酒醉，叫伊載他回彰化，伊說等一下
我怎麼回來，被害人說等一下我會拿錢給你搭計程車回來，伊看到被害人身上有錢，
所以想要搶被害人的錢，伊要將被害人的物品拿走時，被害人醒過來，要把東西搶回
去，伊才把被害人推下車而已，並未毆打被害人云云，如何係避重就輕之詞，殊不足
採，亦於理由內詳予指駁及說明，復明上訴人構成累犯之依據，從形式上觀察，並
無違背法令之情形存在。上訴意旨略稱：原判決推翻原審之前審論處上訴人牽連犯連
續施用第一級毒品之罪名，猶量處相同之刑期，違反比例原則。原審僅依被害人之指
訴即判定上訴人有盜匪及強取其鑽戒之犯行，且懲治盜匪條例業已失效，原判決仍予
適用，均有違背法令云云。惟查證據之取捨及事實之認定，屬事實審法院職權之行使
，苟與經驗法則及論理法則無違，即不能指摘為違法。又現行懲治盜匪條例，係經立
法院依立法程序於民國四十六年六月五日修正公布施行，由限時法改為常態性刑事特
別法，並未失效。原審綜合各項調查所得之事證，認定上訴人有盜匪犯行及強取被害
人之鑽戒，已說明其理由甚詳，所為之論斷與經驗法則及論理法則無違，而其所量處
上訴人之刑期，尤無違反比例原則之可言。上訴意旨徒憑己見，對於原審採證認事及
量刑之職權行使，與原判決已明白論斷之事項，並正確適用之法則，任意指摘，重為
事實上之爭執，顯不足據以辨認原判決已具備違背法令之形式，依照首開說明，應認
其上訴違背法律上之程式，予以駁回。
據上論結，應依刑事訴訟法第三百九十五條前段，判決如主文。
中      華      民      國     九十     年      六      月      七      日
                              最高法院刑事第九庭
                                  審判長法官  莊  登  照
                                        法官  洪  明  輝
                                        法官  黃  一  鑫
                                        法官  魏  新  和
                                        法官  林  秀  夫
      右正本證明與原本無異
                                              書  記  官
中      華      民      國     九十     年      六      月     十四     日


司法院資訊處製作；財團法人民間司法改革基金會備份。
